臺灣臺中地方法院刑事判決　　　　　　　　　　　　　九十四年度易字第八四號
　　公　訴　人　臺灣臺中地方法院檢察署檢察官
　　被　　　告　乙○○
右列被告因加重竊盜案件，經檢察官提起公訴（九十四年度偵字第三八六五號），茲
被告就被訴事實為有罪之陳述，經本院合議庭評議後，裁定由受命法官獨任進行簡式
審判程序，判決如左：
    主  文
乙○○攜帶兇器竊盜，未遂，累犯，處有期徒刑陸月，如易科罰金，以佰元折算壹
日。扣案之一字型螺絲起子貳支、固定鉗壹支、美工刀壹支、水管鉗壹支、自製鐵勾
壹支及六角套筒扳桿壹支均沒收。
    犯罪事實
一、乙○○前於民國（下同）九十一年間，曾因違反毒品危害防制條例案件，經本院
    以九十一年度中簡字第一一九八號簡易判決判處有期徒刑六月確定，於九十二年
    十一月三十日因縮刑期滿而執行完畢；詎仍不知悔改，復意圖為自己不法之所有
    ，於九十四年二月二十四日上午六時三十分許，攜帶其所有，客觀上對人之生命
    、身體、安全構成威脅而具危險性，足供兇器使用之一字型螺絲起子二支、固定
    鉗一支、美工刀一支、水管鉗一支、自製鐵勾一支及六角套筒扳桿一支等物，騎
    乘機車，行經臺中市○區○○○路二五五號前，見邱儀美所有而由甲○○管領使
    用之車牌號碼四四六０－ＫＰ號自小客吉普車停放該處，且無人看管，旋即將所
    騎乘之機車停放路旁，並持前揭自製鐵勾一支撬開該車駕駛座旁之車門鎖後，進
    入該車，再以前揭較小支之一字型螺絲起子一支破壞該車之電門鎖（毀損車門鎖
    及電門鎖部分未據告訴），欲發動引擎而未發動時，因該車警報器大響，乙○○
    惟恐驚擾車主及路人前往查看，旋即匆忙下車離去，因而未能得逞；適因臺中市
    警察局第三分局警員倪晨行經該處目擊上情，遂上前表明身份，乙○○見狀乃轉
    身逃逸，嗣經追捕至臺中市○○○路與美村路口時，始為警員倪晨當場逮捕，並
    扣得乙○○所有之上開竊盜器具一批。
二、案經臺中市警察局第三分局報告臺灣臺中地方法院檢察署檢察官偵查起訴。
    理  由
一、右揭犯罪事實，業據被告乙○○於警詢、偵查中及本院審理時坦承不諱，核與被
    害人甲○○於警詢中指述之被害情節相符，並經證人倪晨於偵查中證述屬實，且
    有上開被告用以竊取該車所用之竊盜器具一批之照片七幀、遭竊車輛照片影本四
    幀、現場圖及車籍作業系統認可資料一紙在卷可參，復有被告所有供竊盜使用之
    一字型螺絲起子二支、固定鉗一支、美工刀一支、水管鉗一支、自製鐵勾一支及
    六角套筒扳桿一支等物扣案足資佐證，本件事證明確，被告竊盜犯行堪予認定。
二、按刑法第三百二十一條第一項第三款之攜帶兇器竊盜罪，係以行為人攜帶兇器竊
    盜為其加重條件，此所謂兇器，其種類並無限制，凡客觀上足對人之生命、身體
    、安全構成威脅，具有危險性之兇器均屬之，且祇須行竊時攜帶此種具有危險性
    之兇器為已足，並不以攜帶之初有行兇之意圖為必要（最高法院七十九年度台上
    字第五二五三號判例要旨可供參照）。又竊盜罪未遂、既遂之區別，以所竊之物
    ，已否移入自己支配之下為標準，如已著手實行竊取，而未脫離他人管有或尚未
    移入自己支配之下，均為未遂。查被告自承攜帶扣案之一字型螺絲起子二支、固
    定鉗一支、美工刀一支、水管鉗一支、自製鐵勾一支及六角套筒扳桿一支等物，
    並以其中自製鐵勾一支及一字型螺絲起子一支破壞上開車輛之車門鎖及電門鎖，
    進入該車欲竊車駛離該處，而扣案之一字型螺絲起子二支、固定鉗一支、美工刀
    一支、水管鉗一支、自製鐵勾一支及六角套筒扳桿一支，均為金屬材質，且一端
    尖銳，客觀上足對人之身體、生命、安全構成威脅，顯均係具有危險性之兇器，
    故核被告所為，持上開竊盜器具等物，破壞上開自小客吉普車之車門鎖，進入車
    內後再破壞電門鎖，於引擎未發動而警報器大響之際，因恐為車主或路人發現，
    旋即離去而始未得手之犯行，因已著手實行竊取行為，而尚未將財物移入自己實
    力支配之下，乃屬未遂，故核其所為，係犯刑法第三百二十一條第二項、第一項
    第三款之攜帶兇器竊盜之加重竊盜未遂罪。又被告已著手於加重竊盜犯罪行為之
    實行而不遂，為未遂犯，爰依刑法第二十六條前段規定減輕其刑。查被告前於九
    十一年間，曾因違反毒品危害防制條例案件，經本院以九十一年度中簡字第一一
    九八號簡易判決判處有期徒刑六月確定，於九十二年十一月三十日因縮刑期滿而
    執行完畢，其於五年以內再犯本件有期徒刑以上之罪，為累犯，應依刑法第四十
    七條規定加重其刑，並先加後減之。爰審酌被告犯罪之動機、目的、手段，且有
    如事實欄所載之前科紀錄，素行不佳，有臺灣臺中地方法院檢察署刑案資料查註
    紀錄表及臺灣高等法院被告全國前案紀錄表各一紙在卷可稽，及其不思以己力獲
    取報酬，而以竊盜行為，獲取不法之利益，破壞社會秩序甚鉅，犯罪所生之損害
    自屬重大，量刑本不宜輕縱，惟參被告犯後坦承犯行，知所悔悟，態度良好等一
    切情狀，量處如主文所示之刑，並諭知易科罰金之折算標準，以示懲儆。扣案之
    一字型螺絲起子二支、固定鉗一支、美工刀一支、水管鉗一支、自製鐵勾一支及
    六角套筒扳桿一支，均係被告所有，且供犯本件加重竊盜犯罪所用之物，業據被
    告供明在卷，爰依刑法第三十八條第一項第二款併予宣告沒收。另扣案之黑色背
    包一個，雖亦係被告所有，然非供犯本件加重竊盜罪所用之物，爰不併予宣告沒
    收，附此敘明。
據上論斷，應依刑事訴訟法第二百七十三條之一第一項、第二百九十九條第一項前段
，刑法第三百二十一條第一項第三款、第二項、第二十六條前段、第四十七條、第四
十一條第一項前段、第三十八條第一項第二款，罰金罰鍰提高標準條例第二條，判決
如主文。
中      華      民      國    九十四    年      五      月     三十     日
                                臺灣臺中地方法院刑事第十三庭
                                    法官  許  月  馨
右正本證明與原本無異。
如不服本判決，應於送達後十日內向本院提出上訴狀（須附繕本），上訴於臺灣高等
法院臺中分院。
                                    書記官
中      華      民      國    九十四    年      五      月     三十     日
附錄所犯法條：
刑法第三百二十一條：
  犯竊盜罪而有左列情形之一者，處六月以上、五年以下有期徒刑：
  一  於夜間侵入住宅或有人居住之建築物、船艦或隱匿其內而犯之者。
  二  毀越門扇、牆垣或其他安全設備而犯之者。
  三  攜帶兇器而犯之者。
  四  結夥三人以上而犯之者。
  五  乘火災、水災或其他災害之際而犯之者。
  六  在車站或埠頭而犯之者。
  前項之未遂犯罰之。
